臺灣嘉義地方法院交通事件裁定        100年度交聲字第860號
原處分機關  交通部公路總局嘉義區監理所
異  議  人
即受處分人  陳冠
上列受處分人因違反道路交通管理處罰條例事件，對於交通部公
路總局嘉義區監理所中華民國100年10月15日所為之處分（原處
分案號：嘉監義裁字第裁76－LAA017280號）聲明異議，本院裁
定如下：
    主    文
異議駁回。
    理    由
一、異議人即受處分人陳冠聲明異議意旨略以：伊於民國100
    年7月18日凌晨2時30分許，駕駛車牌號碼6755－UJ號自用小
    客車行駛於嘉義市○○路與中興路交岔路口時與另一車發生
    碰撞，然伊當時係黃燈，並未闖紅燈，為此聲明異議，應撤
    銷原處分云云。
二、原處分意旨略以：本件異議人駕駛車牌號碼6755－UJ號自用
    小客車，於100年7月18日凌晨2時30分許，行經嘉義市○○
    路與中興路交岔路口時，因駕車行經有燈光號誌管制之交岔
    路口闖紅燈，經嘉義市政府警察局交通警察隊警員製單舉發
    ，而依道路交通管理處罰條例第53條第1項及第63條第1項第
    3款規定，裁處異議人罰鍰新臺幣（下同）2,700元，並記違
    規點數3點。
三、按汽車駕駛人，行經有燈光號誌管制之交岔路口闖紅燈者，
    處1,800元以上5,400元以下罰鍰。又汽車駕駛人有第53條之
    情形者，除依原條款處罰鍰外，並予記違規點數3點。道路
    交通管理處罰條例第53條第1項、第63條第1項第3款分別定
    有明文。
四、經查：
（一）異議人於100年7月18日凌晨2時30分許，駕駛上開自用小
      客車，沿嘉義市○○路北向南行駛，行經中興路與玉山路
      交岔路口時，其右前車頭與沿玉山路西向東行駛，亦行經
      該交岔路口之鄭乃華所駕2225－Q5號自用小客車左前車頭
      發生碰撞，事後異議人經警舉發事發當時有駕車行經有燈
      光號誌管制交岔路口闖紅燈之違規行為，並遭裁處罰鍰2,
      700元及記違規點數3點等情，業據異議人坦承不諱，且有
      嘉義市政府警察局舉發違反道路交通管理事件通知單及原
      處分機關交通部公路總局嘉義區監理所100年10月15日嘉
      監義裁字第裁76－LAA017280號違反道路交通管理事件裁
      決書各1份在卷可稽，堪認屬實。
（二）異議人雖辯稱當時係黃燈，矢口否認有闖紅燈之違規行為
      ，然事發當時，證人鄭乃華行向，即自玉山路進入中興路
      交岔路口處所設之交通號誌，於當日凌晨2時30分「33」
      秒時，由紅燈轉換為綠燈，至凌晨2時30分「47」秒時，
      鄭乃華駕車進入該交叉路口，此時與才自中興路進入該交
      岔路口之異議人所駕車輛副駕駛座側（即右前車頭）發生
      擦撞，又到凌晨2時30分「53」秒，鄭乃華行向之號誌才
      由綠燈轉換為黃燈，進而轉換為紅燈，亦即事發當日凌晨
      2時30分「33」秒至「53」秒之間，鄭乃華行向之號誌均
      為綠燈之情。業經本院當庭勘驗舉發員警所提之該交岔路
      口監視錄影光碟無誤，有該監視錄影光碟1片、本院100年
      11月9日勘驗筆錄1份、監視錄影畫面翻拍照片5張附卷可
      稽（見本院卷第20頁、第22頁至第23頁及後附證物袋）。
      且該交岔路口於事發當時之行車管制號誌正常，並無異樣
      之情，業據異議人供明在卷（見本院卷第21頁），且據本
      院依職權調取異議人因本件車禍所涉過失傷害刑事案卷內
      之道路交通事故調查報告表（一）記載明確，堪認無誤。
      則上開交岔路口之玉山路行向交通號誌，於當日凌晨2時
      30分「33」秒至「53」秒間係綠燈，顯然同一交岔路口之
      中興路行向交通號誌，於同一時間係紅燈，異議人竟仍於
      其行向之號誌轉換為紅燈過10餘秒後之同日凌晨2時30分
      「47」秒時，駕車進入該交岔路口，足見其確有闖紅燈之
      違規行為，其駕車進入該交岔路口時，其行向之號誌並非
      係黃燈，殆無疑義。是異議人否認有闖紅燈之違規行為，
      自不可採。
五、綜上，異議人於當時確有因駕車行經有燈光號誌管制之交岔
    路口闖紅燈之違規行為，已堪認定。從而，原處分機關依道
    路交通管理處罰條例第53條第1項、第63條第1項第3款及違
    反道路交通管理事件統一裁罰基準表等規定，裁處異議人罰
    鍰2,700元，並記違規點數3點，尚無違誤。異議人猶執前詞
    指摘原處分不當，為無理由，自應將其異議駁回。
據上論斷，應依道路交通管理處罰條例第87條第2項，道路交通
事件處理辦法第18條，裁定如主文。
中    華    民    國   100    年    11    月    30    日
                  交通法庭法  官  吳  育  霖
上列正本證明與原本無異。
如不服本裁定，應於裁定送達後5日內向本院提出抗告狀（應附
繕本）。
中    華    民    國   100    年    11    月    30    日
                          書記官  陳  俊  男